【裁判字號】    98,審訴,655
【裁判日期】    980331
【裁判案由】    搶奪等
【裁判全文】
臺灣高雄地方法院刑事判決             98年度審訴字第655號
公  訴  人  臺灣高雄地方法院檢察署檢察官
被      告  甲○○
                    另案在臺灣屏東監獄執行中
上列被告因搶奪等案件，經檢察官提起公訴（98年度偵字第1955
號），本院改依簡式審判程序審理，判決如下：
    主  文
甲○○犯竊盜罪，累犯，處有期徒刑陸月；又犯搶奪罪，累犯，
處有期徒刑拾壹月。應執行有期徒刑壹年參月。
    事實及理由
一、按本件被告甲○○所犯係死刑、無期徒刑、最輕本刑為3 年
    以上有期徒刑以外之罪，其於準備程序就被訴事實為有罪之
    陳述，經受命法官告知簡式審判程序之旨，並聽取其與公訴
    人之意見後，本院認無不得或不宜改依簡式審判程序進行之
    處，爰依刑事訴訟法第273 條之1 第1 項、第284 條之1 ，
    裁定本件由受命法官獨任進行簡式審判程序，合先敘明。
二、本件犯罪事實及證據，除犯罪事實中關於被告之前科紀錄更
    正為「甲○○前因毒品危害防制條例案件，經本院以93年度
    訴字第1089號判決、93年度易字第692 號判決，分別判處有
    期徒刑1 年、4 月確定，另因竊盜、搶奪、贓物等案件，經
    本院以93年度易字第423 號判決、93年度訴字第2405號判決
    ，分別判處有期徒刑1 年6 月、9 月、3 月確定，嗣經本院
    以96年度聲減字第11號裁定，就上開案件予以減刑，並定應
    執行刑為有期徒刑1 年9 月，於96年7 月16日執行完畢」；
    「持其於不詳時間、地點拾獲之鑰匙1 支（未扣案）」更正
    為「持其於不詳時間、地點拾獲之鑰匙1 串（共3 支鑰匙，
    嗣經警查扣在案）」；證據部分補充「被告於本院審理中之
    自白」及「扣案之鑰匙1 串（共3 支鑰匙）」外，餘均引用
    檢察官起訴書所載，如附件。
三、核被告前開竊取車牌號碼PVS-460 號重型機車之所為，係犯
    刑法第320 條第1 項之竊盜罪；其前開搶奪被害人乙○○錢
    包之所為，係犯刑法第325 條第1 項之搶奪罪。被告所犯上
    開2 罪間，犯意各別、行為互殊，觸犯構成要件相異之罪名
    ，自應予以分論併罰。被告有上述之前科紀錄乙情，有臺灣
    高等法院被告前案紀錄表在卷可稽，其受有期徒刑執行完畢
    ，5 年內故意再犯本件最重本刑為有期徒刑以上之2 罪，為
    累犯，均應依刑法第47條第1 項規定加重其刑。爰審酌被告
    正值青壯，為貪圖不法利益，竟以前開方式不法取得他人財
    物，所為實不足取，且先前已有多次犯搶奪、竊盜案件經論
    罪科刑之紀錄，有臺灣高等法院被告前案紀錄表附卷足稽，
    竟仍為本件犯行，顯然未能知所悔悟警惕，然念其犯後尚知
    坦承犯行，態度良好，復參以被害人遭竊取、搶奪之財物價
    值等一切情狀，分別量處如主文所示之刑，並定其應執行刑
    ，以示懲儆。扣案之鑰匙1 串，雖係被告用以竊取前開機車
    所用之物，然該串鑰匙係被告所拾獲，業據其於本院審理中
    陳述在卷（見本院卷第39頁），是顯非被告所有，爰不為沒
    收之宣告，附此敘明。
據上論斷，應依刑事訴訟法第273 條之1 第1 項、第284 條之1
、第299 條第1 項前段、第310 條之2 、第454 條第2 項，刑法
第320 條第1 項、第325 條第1 項、第47條第1 項、第51條第5
款，刑法施行法第1 條之1 ，判決如主文。
本案經檢察官陳麗琇到庭執行職務。
中    華    民    國    98    年    3     月    31    日
                  刑事第十庭    法  官  陳君杰
以上正本證明與原本無異。
如不服本判決應於收受判決後10日內向本院提出上訴書狀，並應
敘述具體理由。其未敘述上訴理由者，應於上訴期間屆滿後20日
內向本院補提理由書(均須按他造當事人之人數附繕本)「切勿逕
送上級法院」。
中    華    民    國    98    年    3     月    31    日
                                書記官  李承悌
附錄本判決論罪科刑法條全文：
刑法第320 條第1 項
意圖為自己或第三人不法之所有，而竊取他人之動產者，為竊盜
罪，處5 年以下有期徒刑、拘役或500 元以下罰金。
刑法第325 條第1 項
意圖為自己或第三人不法之所有，而搶奪他人之動產者，處6 月
以上5 年以下有期徒刑。
附件：
臺灣高雄地方法院檢察署檢察官起訴書
                                      98年度偵字第1955號
    被      告  甲○○  男  32歲（民國○○年○○月○日生）
                        住屏東縣恆春鎮○○路14號
                        （另案在臺灣高雄第二監獄執行中）
                        國民身分證統一編號：Ｚ000000000號
上列被告因搶奪等案件，業經偵查終結，認應提起公訴，茲將犯
罪事實及證據並所犯法條分敘如下：
        犯 罪 事 實
一、甲○○前於民國93年間，因施用毒品 (2案)、竊盜、搶奪及
    贓物案件，經臺灣高雄地方法院分別以93年度易字第692號
    、93年度訴字第1089號、93年度易字第423號、93年度訴字
    第2405號各判處有期徒刑4月、1年、1年6月、9月、3月確定
    ，上揭案件經合併及接續執行，復經臺灣高雄地方法院以96
    年度聲減字第第11號裁定減刑，於96年7月16日執行完畢出
    監。詎其仍不知悔改，於98年1月8日上午10時30分許，在高
    雄市前鎮區○○○街358巷2號前，意圖為自己不法之所有，
    持其於不詳時間、地點拾獲之鑰匙1支（未扣案）發動停放
    該處為陳建寶所有平時由丙○○使用之車牌號碼PVS─460號
    重型機車，並隨即駛離，以此方式竊取該機車得手，後於同
    日上午11時許，其騎乘上開機車行經高雄縣鳳山市○○街21
    9號前（五甲市場內）時，見在該處買菜之主婦乙○○拿出
    錢包正欲付款予菜販，有機可趁，乃將機車停放一旁，其下
    車，意圖為自己不法之所有，趁乙○○不及防備之際，自乙○○正面搶奪乙○○所有持於手上之咖啡色錢包1個（內有
    現金新台幣〈下同〉310元），得手後迅速騎乘前開機車欲
    逃離現場，惟其方起駛即不慎撞及停放路邊之車牌號碼1538
    ─XJ號自用小客車，其遂棄車徒步逃逸，至高雄縣鳳山市○○街與五甲二路交岔路口時，為上揭自用小客車之車主許育
    奇追及而加以逮捕，並為警據報前往現場，查扣車牌號碼
    PVS─460號重型機車1輛（已由丙○○領回）、咖啡色錢包1
    個、現金310元（均已由乙○○領回）。
二、案經高雄縣警察局鳳山分局報告偵辦。
        證 據 並 所 犯 法 條
一、證據及待證事實：
┌──┬───────────┬────────────┐
│編號│   證   據   名   稱  │  待    證    事    實  │
├──┼───────────┼────────────┤
│１  │被告甲○○於警詢及本署│全部犯罪事實。          │
│    │偵訊中之自白          │                        │
├──┼───────────┼────────────┤
│２  │證人丙○○於警詢時之證│被害人丙○○於98年1月7日│
│    │述                    │18時許，將平時為渠所使用│
│    │                      │之車牌號碼PVS─460號重型│
│    │                      │機車停放於高雄市前鎮區崗│
│    │                      │山南街358巷2號前，嗣於98│
│    │                      │年1月8日中午發現該機車遭│
│    │                      │竊之事實。              │
├──┼───────────┼────────────┤
│３  │證人乙○○於警詢及本署│(1)被害人乙○○於98年1月8│
│    │偵訊中之證述          │  日上午11時許，在高雄縣│
│    │                      │  鳳山市○○街219號前（ │
│    │                      │  五甲市場內）遭1名騎乘 │
│    │                      │  機車之男子下車自伊正面│
│    │                      │  搶奪伊手上內有現金310 │
│    │                      │  元之咖啡色錢包1個，該 │
│    │                      │  名男子得手後旋即騎乘機│
│    │                      │  車逃逸之事實。        │
│    │                      │(2)經被害人乙○○於警詢時│
│    │                      │  指認，被告所著衣物與搶│
│    │                      │  奪伊錢包之男子所著衣物│
│    │                      │  相同。                │
├──┼───────────┼────────────┤
│４  │證人許育奇於警詢及本署│前揭被告搶奪得手後，逃逸│
│    │偵訊中之證述          │及遭逮捕之情形。        │
├──┼───────────┼────────────┤
│５  │卷附重型機車車籍資料、│佐證前揭犯罪事實。      │
│    │搜索扣押筆錄、扣押物品│                        │
│    │目錄表各1份、贓物認領 │                        │
│    │保管單2紙             │                        │
└──┴───────────┴────────────┘
二、核被告所為，係犯刑法第320條第1項之竊盜罪嫌及同法第32
    5條第1項之搶奪罪嫌。其所犯上開2罪間，犯意各別，罪名
    互殊，請予分論併罰。又被告曾受有期徒刑之執行完畢（詳
    如犯罪事實所載，有刑案資料查註紀錄表在卷可憑）後，5
    年內再犯本件有期徒刑以上之罪，為累犯，請依刑法第47條
    第1項之規定加重其刑。請審酌被告正值少壯，竟不依正途
    謀取財物，在光天化日之下，先竊取他人機車，復趁機搶奪
    路人財物，犯罪情節非輕，對社會治安危害甚鉅，且其有多
    次搶奪、竊盜前科，有刑案資料查註紀錄表可參，足見其惡
    性重大，目無法紀，惟念其事後坦承犯行，態度尚可，被害
    人丙○○、乙○○並皆已表示不予追究被告之責任等情狀，
    請就被告犯搶奪罪部分量處有期徒刑1年2月，另就其犯竊盜
    罪部分量處有期徒刑6月。
三、依刑事訴訟法第251條第1項提起公訴。
     此  致
臺灣高雄地方法院
中    華    民    國    98    年    2     月    2     日
                         檢  察  官       丁  ○  ○
上正本證明與原本無異
中    華    民    國    98    年    2     月    16    日
                         書  記  官       吳  淑  芬
參考法條：
中華民國刑法第320條第1項
意圖為自己或第三人不法之所有，而竊取他人之動產者，為竊盜
罪，處五年以下有期徒刑、拘役或五百元以下罰金。
中華民國刑法第325條第1項
意圖為自己或第三人不法之所有，而搶奪他人之動產者，處六月
以上五年以下有期徒刑。


司法院資訊處製作；財團法人民間司法改革基金會備份。
